【裁判字號】    97,法,5
【裁判日期】    970229
【裁判案由】    選任臨時管理人
【裁判全文】
臺灣板橋地方法院民事裁定         97年度法字第5號
聲  請  人  山太元開發股份有限公司
法定代理人  甲○○
相  對  人  羅莎食品股份有限公司
法定代理人  乙○○
上列當事人間選任臨時管理人事件，本院裁定如下：
    主  文
選任乙○○（國民身分證統一編號：Ｚ000000000號，
住臺北縣樹林市○○路462 號1 樓）為相對人羅莎食品股份有限
公司之臨時管理人。
聲請程序費用由相對人負擔。
    理  由
一、按「股份有限公司之董事會不為或不能行使職權，致公司有
    受損害之虞時，法院因利害關係人或檢察官之聲請，得選任
    一人以上之臨時管理人，代行董事長及董事會之職權。但不
    得為不利於公司之行為。前項臨時管理人，法院應囑託主管
    機關為之登記。」、「公司法第208 條之1 所定選任臨時管
    理人事件，由利害關係人或檢察官向法院聲請。前項聲請，
    應以書面表明董事會不為或不能行使職權，致公司有受損害
    之虞之事由，並釋明之。第1 項事件，法院為裁定前，得徵
    詢主管機關、檢察官或其他利害關係人之意見。第1 項事件
    之裁定，應附理由。法院選任臨時管理人時，應囑託主管機
    關為之登記。」，公司法第208 條之1 第1 項、第2 項、非
    訟事件法第183 條定有明文。
二、聲請意旨略以：聲請人因自經濟部公示公司基本資料網站查
    出相對人羅莎食品股份有限公司（下稱羅莎公司）董事監察
    人登記現況，在民國（下同）96年12月31日前登記董事資料
    ：乙○○、彭素卿（讚暉有限公司法人董事代表）、顏清權
    、王榮樹（盈碩國際股份有限公司法人董事代表）及黃贊光
    為監察人，惟該部在97年2 月4 日公司董監事資料欄，登載
    特別注意：依第00000000000 號函限期董監事改選，於96年
    12月31日當然解任之情事。而聲請人為相對人羅莎公司之債
    權人，並拍定羅莎公司之股票之股份逾6,790,000 股，佔發
    行股數百分之七‧七，現仍續執行拍賣相對人即債務人羅莎
    公司、林純精、林顯能之財產中，依公司法第208 條之1 第
    1 項之規定，臨時管理人在董事會不為或不能行使職權，致
    公司有損害之虞之情形，例如董事全體或大部分均遭法院假
    處分，不能行使職權或董事會消極的不行使職權而影響股東
    權益‧‧‧等，在此情形下，由利害關係人之聲請，於法有
    據。綜上，聲請人為相對人羅莎公司之利害關係人，為使羅
    莎公司能正常運作，爰聲請為相對人選任乙○○為臨時管理
    人，代行董事長之職務等語。
三、經查，聲請人主張之事實，業據提出經濟部函令羅莎公司限
    期改選前之公司登記表影本、臺灣新竹地方法院97年1 月3
    日新院雲96執助莊字第861 號函、聲請人拍定羅莎公司股票
    6790張之相關文件為證，堪信屬實。次查，依經濟部96年10
    月1 日經授商字第00000000000 號函限期董監事改選，於96
    年12月31日當然解任之情事，惟相對人羅莎公司迄未改選董
    監事，此有本院依職權調閱相對人羅莎公司登記資料附卷可
    參，而相對人羅莎公司之董事有4 人，分別係乙○○、彭素
    卿、王榮樹、顏清權，既未依法互推一人代表相對人羅莎公
    司，為使相對人羅莎公司能正常運作，故本院認為應以選任
    董事之一之乙○○為羅莎公司之臨時管理人較為適宜。
四、依非訟事件法第21條第2 項，民事訴訟法第95條、第78條，
    裁定如主文。
中    華    民    國    97    年    2     月    29    日
                  民事第二庭    法  官  許麗華
以上正本係照原本作成。
如對本裁定抗告，須於裁定送達後10日內，向本院提出抗告狀，
並應繳納抗告費新臺幣1,000元。
中    華    民    國    97    年    2    月    29    日
                                 書記官 蕭佩宜


司法院資訊處製作；財團法人民間司法改革基金會備份。
